【裁判字號】    99,抗,1126
【裁判日期】    990924
【裁判案由】    不服羈押
【裁判全文】
臺灣高等法院刑事裁定                  99年度抗字第1126號
    抗  告  人
    即  被  告  甲○○
上列抗告人因不服臺灣臺北地方法院中華民國99年9月7日羈押裁
定（99年度易字第1765號），提起抗告，本院裁定如下：
    主  文
抗告駁回。
    理  由
一、抗告意旨略以：被告出門工作在外時間不定，因沒聯繫上才
    遲誤庭期，目前在竹南、大甲一帶做資源回收工作，希能給
    被告自新之機會云云。
二、本件被告即抗告人甲○○因涉犯竊盜罪，前經原審訊問後，
    認為其犯罪嫌疑重大，經通緝到案，有逃亡之事實，且無固
    定住居所，有羈押之必要，應予羈押，爰依刑事訴訟法第10
    1條第1項第1 款之規定，自民國99年9月7日起執行羈押在案
    。
三、按法院對被告執行之羈押，本質上係為使訴訟程序得以順利
    進行或為保全證據或為保全對被告刑罰之執行之目的，而對
    被告所實施之剝奪人身自由之強制處分，是關於羈押與否之
    審查，其目的僅在判斷有無實施羈押強制處分之必要，並非
    認定被告有無犯罪之實體審判程序，故關於羈押之要件，無
    須經嚴格證明，以經釋明得以自由證明為已足；被告有無羈
    押之必要，法院僅須審查被告犯罪嫌疑是否重大、有無羈押
    原因、以及有無賴羈押以保全偵審或執行之必要，由法院就
    具體個案情節予以斟酌決定，如就客觀情事觀察，法院許可
    羈押之裁定，在目的與手段間之衡量並無明顯違反比例原則
    情形，即無違法或不當可言。至於被告是否成立犯罪，乃本
    案實體上應予判斷之問題，非法院裁定是否羈押或應否准許
    具保停止羈押之審查要件。
四、經查：被告涉犯刑法第320條第1項、第3 項普通竊盜未遂罪
    ，經臺灣臺北地方法院檢察署檢察官以99年度偵緝字第 998
    號提起公訴，經檢察官訊問後，被告承認現場監視錄影翻攝
    照片中之人為伊本人，惟辯稱伊只是去玩，沒有要行竊等語
    ；然參諸告訴人吳教道之陳述、現場監視錄影翻攝照片及內
    政部警政署刑事經查局98年12月17日刑紋字第0980174177號
    指紋鑑驗書等證據 (臺灣臺北地方法院檢察署99年度偵字第
    3305號卷第2-3、6-7、8-19頁) ，已足認被告犯罪嫌疑重大
    。又被告於偵查時經通緝到案，原審審理時亦經傳、拘無著
    ，再經通緝後始緝獲到案，有多次逃亡事實等情，有偵查卷
    附警詢筆錄、臺北縣政府警察局執行拘提逮捕告知本人通知
    書、檢察官訊問筆錄(偵查卷第3-7、13、18-19頁)，及原審
    卷附原審法院通緝書、警詢筆錄、苗栗縣警察局竹南分局執
    行拘提逮捕告知本人通知書、法院訊問筆錄(原審卷第22 、
    24-26、28、37- 38頁)等在卷可稽，可認有刑事訴訟法第10
    1條第1項第1 款情形，非予羈押顯難進行審判，有羈押必要
    。是原審依自由之證明，認被告涉犯刑法第320條第1項、第
    3 項普通竊盜未遂罪，犯罪嫌疑重大，有逃亡之事實，且居
    無定所，認被告確有羈押之必要，而裁定自99年9月7日起予
    以羈押，經核並無違誤。抗告意旨指摘原裁定不當，為無理
    由，應予駁回。
五、據上論結，應依刑事訴訟法第412 條，裁定如主文。
中    華    民    國    99    年    9     月    24    日
                  刑事第十四庭審判長法  官  陳志洋
                                    法  官  謝靜慧
                                    法  官  梁耀鑌
以上正本證明與原本無異。
不得再抗告。
                                    書記官  莊淑茹
中    華    民    國    99    年    9     月    28    日

司法院資訊處製作；財團法人民間司法改革基金會備份。
